臺灣臺東地方法院刑事判決　　　　　　　　　　　　　九十二年度易字第一八七號
　　公　訴　人　臺灣臺東地方法院檢察署檢察官
　　被　　　告　乙○○
右列被告因家庭暴力傷害等案件，經檢察官提起公訴（九十二年度偵字第一四一七號
），因被告於準備程序為有罪之陳述，本院合議庭裁定行簡式審判程序，判決如左：
    主  文
乙○○連續以加害生命、身體之事，恐嚇他人致生危害於安全，處有期徒刑陸月，如
易科罰金，以參佰元折算壹日；又傷害人之身體，處有期徒刑參月，如易科罰金，以
參佰元折算壹日；又連續違反法院依家庭暴力防治法第十五條所為之禁止直接或間接
騷擾之裁定，處有期徒刑陸月，如易科罰金，以參佰元折算壹日；應執行有期徒刑壹
年貳月，如易科罰金，以參佰元折算壹日。
    事  實
一、乙○○為甲○○之夫，二人間有家庭暴力防治法所定之家庭成員關係。因甲○○
    於民國九十二年二月間提議離婚，乙○○乃心生不滿，竟基於恐嚇危害甲○○生
    命、身體安全之概括犯意，在臺東市以電話於九十二年三月十八日向居住臺東縣
    之甲○○恐嚇稱：「叫你家人準備替你收屍」，於同年月二十五日向甲○○恐嚇
    稱：「我會讓安安做一個孤兒」，再於同年月二十七日向甲○○恐嚇稱：「下個
    禮拜你和我一起走，債務就可以不必還了」、「要死就一起死，你最好請假交代
    後事」等加害甲○○生命、身體之言語，致生危害於甲○○之安全。乙○○又於
    九十二年四月一日在甲○○位於臺東縣大武鄉○○村○○路三號之宿舍房間內，
    因與甲○○談判離婚發生爭執，竟基於傷害之犯意，徒手毆打甲○○之後頸部（
    起訴書誤載為頭部），致甲○○受有頸部腫脹之傷害，並承前恐嚇之概括犯意，
    對甲○○恐嚇稱：「要殺死你，要死一起死，不然要你殘廢」等加害生命、身體
    之言語，致生危害於甲○○之安全，甲○○因此向本院申請核發緊急暫時保護令
    ，經本院以九十二年度緊暫家護字第三號緊急暫時保護令裁定乙○○不得直接或
    間接對甲○○為騷擾、通話、通信等聯絡行為，並於九十二年四月十七日送達前
    開保護令予乙○○，詎乙○○竟無視該保護令之存在，基於違反前揭緊急暫時保
    護令之概括犯意，自收受保護令後之九十二年四月三十日起至同年六月十六日止
    ，連續以電話直接騷擾甲○○約十五次，並於九十二年六月二日及十日，分別傳
    真遺言書等文件共三紙間接騷擾甲○○，而違反前開保護令。
二、案經甲○○訴由臺東縣警察局大武分局報請臺灣臺東地方法院檢察署檢察官偵查
    起訴。
    理  由
一、右揭事實，業據被告乙○○於警詢及本院審理時坦承不諱，核與告訴人甲○○於
    警詢、檢察官偵查中及本院審理時指訴情節相符，且有告訴人驗傷診斷書一紙、
    錄音帶譯文八紙、傳真文件三紙在卷可考。而告訴人與被告為夫妻，告訴人曾於
    九十二年四月二日以被告為相對人，向本院申請核發緊急暫時保護令，本院民事
    庭於該日即核發九十二年度緊暫家護字第三號緊急暫時保護令，禁止被告直接或
    間接對告訴人為騷擾、通話、通信等聯絡行為，被告則於九十二年四月十七日收
    受該保護令等情，亦經本院調取該緊急暫時保護令事件卷宗核閱屬實。本件事證
    明確，被告恐嚇危害安全、傷害及違反保護令等犯行，堪予認定，應依法論科。
二、核被告所為，係犯刑法第三百零五條之恐嚇危害安全罪、同法第二百七十七條第
    一項之普通傷害罪及家庭暴力防治法第五十條第二款之違反保護令罪。又被告與
    告訴人為夫妻，具有家庭成員關係，故被告對告訴人所實施之恐嚇或傷害故意犯
    罪行為，亦屬家庭暴力罪。被告前後多次恐嚇犯行，及多次違反保護令犯行，所
    犯罪名相同，各顯係出於概括犯意反覆為之，均為連續犯，爰各依刑法第五十六
    條之規定論以一罪，並均加重其刑。其所犯上開三罪間，犯意個別，行為不同，
    應分論併罰之。爰審酌被告係因受告訴人要求離婚之刺激而犯罪，犯罪之動機係
    為發洩其不滿之情緒，及其犯罪之次數頻繁，造成告訴人心理之傷害非輕，暨其
    犯後能坦承犯行等一切情狀，本院認公訴人之求刑尚屬過重，應就所犯各罪量處
    如主文所示之刑，並均諭知易科罰金之折算標準，同時定其應執行刑及執行刑之
    易科罰金折算標準，以示懲儆。至公訴意旨另以：被告自九十二年二月六日起連
    續至告訴人平日工作之大武鄉公所以言詞恐嚇告訴人多次，並在告訴人申請保護
    令之日起至收受法院保護令前，再以電話恐嚇告訴人多次，於收受保護令後亦繼
    續以電話恐嚇告訴人多次云云。惟查，公訴人所指被告至大武鄉公所恐嚇告訴人
    部分，並無積極證據足資認定被告犯罪；而告訴人於九十二年四月二日向本院申
    請核發保護令後，被告雖曾多次打電話給告訴人，然依錄音帶譯文之記載，自四
    月二日起至四月十七日止之通話內容並無恐嚇告訴人之言詞，是公訴人指被告此
    部分亦涉有恐嚇犯行，顯有未洽；又被告收受法院之保護令後固仍繼續以打電話
    或傳真文件之方式騷擾告訴人，但依電話錄音之譯文及傳真文件之內容觀之，被
    告並無公訴人所指之恐嚇行為，此外復查無其他積極證據證明被告確有公訴人所
    指之此部分犯行，惟公訴意旨認此部分與前揭論罪科刑之恐嚇危害安全罪及違反
    保護令罪間，有連續犯及想像競合犯之關係，均屬裁判上之一罪，爰不另為無罪
    之諭知，併此敘明。
據上論斷，應依刑事訴訟法第二百七十三條之一第一項、第二百九十九條第一項前段
，家庭暴力防治法第五十條第二款，刑法第十一條前段、第五十六條、第三百零五條
、第二百七十七條第一項、第四十一條第一項前段、第五十一條第五款，罰金罰鍰提
高標準條例第一條前段、第二條，判決如主文。
本案經檢察官丙○○到庭執行職務。
中      華      民      國    九十三    年      一      月      七      日
                                  臺灣臺東地方法院刑事第一庭
                              法  官  魏于傑
右正本證明與原本無異。
如不服本判決，應於判決送達後十日內向本院提出上訴狀。（須附繕本）
「切勿逕送上級法院」
                                          書記官  賴淑芬
中      華      民      國    九十三    年      一      月      九      日
附記：
中華民國刑法第三百零五條
以加害生命、身體、自由、名譽、財產之事，恐嚇他人致生危害於安全者
，處二年以下有期徒刑、拘役或三百元以下罰金。
中華民國刑法第二百七十七條第一項
傷害人之身體或健康者，處三年以下有期徒刑、拘役或一千元以下罰金。
家庭暴力防治法第五十條
違反法院依第十三條、第十五條所為之下列裁定者，為本法所稱之違反保
護令罪，處三年以下有期徒刑、拘役或科或併科新台幣十萬元以下罰金︰
一  禁止實施家庭暴力行為。
二  禁止直接或間接騷擾、接觸、通話或其他連絡行為。
三  命遷出住居所。
四  遠離住居所、工作場所、學校或其他特定場所。
五  命完成加害人處遇計畫：戒癮治療、精神治療、心理輔導或其他治療
    、輔導。
